【裁判字號】    89,易,5045
【裁判日期】    900109
【裁判案由】    傷害等
【裁判全文】
臺灣高雄地方法院刑事判決                        八十九年度易字第五四五號
    公  訴  人  臺灣高雄地方法院檢察署檢察官
    被      告  甲○○
    被      告  乙○○
右列被告因傷害等案件，經檢察官提起公訴（八十九年度偵字第一二七七五、一九六
六一號），本院判決如左：
    主  文
甲○○以加害生命之事，恐嚇他人致生危害於安全，處拘役貳拾日，如易科罰金，以
佰元折算壹日；被訴傷害罪部分公訴不受理。
乙○○無罪。
    事  實
一、甲○○與乙○○為母子關係。民國八十九年二月六日下午三時四十分許，甲○○
    在高雄縣鳳山市○○○路九九巷十弄六號之住處，由鄰人告知其母乙○○在高雄
    市前鎮區○○○路勞工公園內與丙○○發生爭吵，竟一時基於氣憤，從住處手持
    一把美工刀，夥同姓名年籍不詳綽號「阿祥」之男子，前往勞工公園為其母乙○○助勢。甲○○到達勞工公園後，立即與丙○○發生口角，並持上開美工刀向丙○○臉上劃一刀，致丙○○因此受有下頷部切割傷之傷害（傷害部分業據丙○○
    撤回告訴，詳理由所述），甲○○並恐嚇丙○○稱：「要用槍打你們、要你們吃
    子彈」等語，使丙○○心生畏懼，致生危害於丙○○之安全。
二、案經高雄市政府警察局前鎮分局移送台灣高雄地方法院檢察署檢察官偵查起訴。
    理  由
甲、被告甲○○部分
  一、恐嚇有罪部分：
  （一）訊據被告對右揭事實坦承不諱，核與告訴人丙○○指訴情節相符，事證明確
        ，被告犯行洵堪認定。
  （二）核被告所為，係犯刑法第三百零五條之恐嚇危害安全罪。爰審酌被告年輕氣
        盛，思慮淺簿，見其母乙○○與人爭執而臨時起意以言詞恐嚇他人，現已獲
        得告訴人丙○○之諒解，犯後態度良好等一切情狀，量處如主文所示之刑，
        併諭知易科罰金之折算標準。
  二、傷害罪公訴不受理部分：
  （一）公訴意旨另以：被告甲○○於八十九年二月六日下午三時四十分許，在高雄
        市前鎮區○○○路勞工公園內，持上開美工刀向丙○○臉上劃一刀，致丙○○因此受有下頷部切割傷之傷害，因認被告甲○○涉有刑法第二百七十七條
        第一項之普通傷害罪嫌。
  （二）按告訴乃論之罪，告訴人於第一審辯論終結前得撤回其告訴，又告訴經撤回
        者，應諭知不受理之判決，刑事訴訟法第二百三十八條第一項、第三百零三
        條第三款分別定有明文。
  （三）本件告訴人丙○○告訴被告甲○○傷害部分，起訴書認被告甲○○觸犯刑法
        第二百七十七條第一項普通傷害罪，依同法第二百八十七條之規定，須告訴
        乃論。茲據告訴人當庭撤回告訴，依照上開說明，應為不受理之諭知。
乙、被告乙○○部分：
  一、公訴意旨略以：被告乙○○見其子甲○○傷害鐘桂後，竟將甲○○手上之美工
      刀奪下，並丟棄於勞工公園垃圾桶內，而湮滅甲○○犯傷害案件之證據，因認
      被告乙○○涉犯刑法第一百六十五條之湮滅刑事證據罪。
  二、按犯罪事實應依證據認定之，無證據不得推定其犯罪事實。又不能證明被告犯
      罪者，應諭知無罪之判決，刑事訴訟法第一百五十四條、第三百零一條第一項
      前段分別定有明文。按刑法第一百六十五條所指湮滅他人刑事被告案件之證據
      ，係指因告訴、告發、自首等情形開始偵查以後之案件而言，本件被告乙○○
      於甲○○持美工刀傷害告訴人丙○○後，即將該美工刀持往垃圾桶丟棄，斯時
      同案被告甲○○傷害丙○○一事，尚未開始刑事偵查程序，是被告乙○○之行
      為，與刑法第一百六十五條湮滅刑事證據罪之構成要件不符。此外，復查無其
      他積極證據證明被告乙○○有何湮滅刑事證據之犯行，自屬不能證明被告乙○○犯罪，應依首揭法條之規定，為被告乙○○無罪之諭知。
據上論斷，應依刑事訴訟法第二百九十九條第一項前段、第三百零一條第一項、第三
百零三條第三款，刑法第三百零五條、第四十一條，罰金罰鍰提高標準條例第一條前
段、第二條，判決如主文
中      華      民      國      九十      年      一      月      九    日
                                  臺灣高雄地方法院刑事庭
                                      法  官    吳  宏  榮
右正本證明與原本無異。
如不服本判決，應於判決送達後十日內，向本院提出上訴狀。
                                      書記官    呂  怜  勳
中      華      民      國      九十      年      一      月      九    日
附錄本案論罪科刑法條：
刑法第三百零五條
以加害生命、身體、自由、名譽、財產之事恐嚇他人，致生危害於安全者，處二年以
下有期徒刑、拘役或三百元以下罰金。


司法院資訊處製作；財團法人民間司法改革基金會備份。
